【裁判字號】    92,交易,314
【裁判日期】    920725
【裁判案由】    公共危險等
【裁判全文】
臺灣臺北地方法院刑事判決                        九十二年度交易字第三一四號
    公  訴  人  臺灣臺北地方法院檢察署檢察官
    被      告  乙○○
右列被告因公共危險等案件，經檢察官提起公訴（九十二年度偵字第八八０六號），
本院判決如左：
    主    文
乙○○服用酒類，不能安全駕駛動力交通工具而駕駛，處罰金萬元，如易服勞役，
以佰元折算壹日。
被訴過失傷害部分公訴不受理。
    事    實
一、乙○○於民國九十二年三月十四日下午飲用酒類，明知其已因服用酒類達不能安
    全駕駛動力交通工具之程度，仍於當日晚間十時三十分許，駕駛動力交通工具車
    牌號碼ＤＵ－０四七０號自用小客車沿臺北縣深坑鄉○○路○段由深坑往石碇方
    向行駛，行經該路段與深南路交岔路口，擬左轉往臺北市南港方向行駛之際，原
    應注意汽車行駛至交岔路口，轉彎車應讓直行車先行，而當時天氣陰、夜間有照
    明、視距良好、市區○○道路乾燥、無缺陷及障礙、行車管制號誌運作正常，依
    其智識、能力亦無不能注意之情事，詎乙○○因酒後注意力降低、疏未注意讓直
    行車輛先行，貿然左轉，適有甲○○騎乘車牌號碼ＪＦ二－六六六號（檢察官誤
    載為ＪＦ－六六六號）重型機車後載紀吟潔，沿臺北縣深坑鄉○○路○段由石碇
    往深坑方向行駛，行經該路段與深南路交岔路口，擬直行通過該路口，見狀閃避
    不及，甲○○所乘機車車頭遂猛力撞及乙○○所駕車輛右前車門，甲○○、紀吟
    潔因而人車倒地，甲○○受有右眼眶瘀青紅腫、下頷一×０‧二公分裂傷、右眼
    瞼一‧二×０‧五公分裂傷、右手擦傷、右小腿擦傷之傷勢，紀吟潔則受有右腳
    踝瘀青之傷勢，經警據報前往處理並對乙○○進行呼氣酒精濃度檢測，乙○○於
    九十二年三月十四日晚間十時三十七分許之呼氣酒精濃度為０‧六三亳克＼公升
    ，因而發覺上情。（乙○○因過失致甲○○受傷部分，由本院另為不受理判決，
    乙○○因過失致紀吟潔受傷部分未據告訴）
二、案經甲○○訴由臺北縣政府警察局新店分局報請臺灣臺北地方法院檢察署檢察官
    偵查起訴。
    理    由
甲、有罪部分
一、訊據被告乙○○對於右揭犯罪事實均坦承不諱，核與呼氣酒精濃度檢測單、刑法
    第一百八十五條之三案件測試觀察紀錄表、汽車駕駛人酒後生理平衡檢測記錄卡
    、臺北縣政府警察局舉發違反道路交通管理事件通知單、道路交通事件調查報告
    表、補充資料表、現場照片、車輛照片、診斷證明書所載相符。其中當時天氣晴
    、夜間有照明、視距良好、市區○○道路乾燥、無缺陷及障礙、行車管制號誌運
    作正常，依被告之智識、能力，並無不能注意之情事，及被告於九十二年三月十
    四日晚間十時三十七分許之呼氣酒精濃度為０‧六三亳克＼公升，亦經現場處理
    員警當場觀察、測試後記載明確，有臺北縣政府警察局道路交通事故調查報告表
    、呼氣酒精濃度檢測單附卷可按。
二、按刑法第一百八十五條之三規定所謂「不能安全駕駛」，係抽象危險犯，並不以
    發生具體危險為必要，對於呼氣酒精濃度已達每公升０．五五亳克（０．五五亳
    克＼公升）以上，肇事率為一般正常人之十倍，認為已達不能安全駕車之標準，
    此業經法務部八十八年五月十八日以法八八檢字第００一六六九號函告週知，應
    為絕對不能安全駕駛動力交通工具；而就醫學文獻所知，酒精對人體造成之影響
    ，於呼氣時酒精濃度達每公升０‧二五亳克（約合體內血液中酒精濃度五０亳克
    ＼公升或百分之零點零五）即會輕度中毒，造成輕度協調功能降低，呼氣酒精濃
    度達每公升０‧五亳克時（約合體內血液中酒精濃度一００亳克＼公升或百分之
    零點一）屬輕到中度中毒症狀，出現反應較慢、感覺減低、影響駕駛之狀況，又
    飲酒後一小時許，其體內血液酒精濃度可達最高，飲酒一小時後其體內之酒精濃
    度隨即消減，此亦分別有行政院國軍退除役官兵輔導委員會臺北榮民總醫院八十
    八年八月五日（八八）北總內字第二六八六八號函、八十八年十月二十六日（八
    八）院賓文廉字第一三四０七號臺灣高等法院函附台北醫學院附設醫院精神科主
    任蔡尚穎「酒精對人體生理與行為之影響」一文可據。本件被告於九十二年三月
    十四日下午飲用酒類達呼氣酒精濃度為０‧六三亳克＼公升程度，仍於當日晚間
    十時三十分許，駕駛動力交通工具車牌號碼ＤＵ－０四七０號自用小客車沿臺北
    縣深坑鄉○○路○段由深坑往石碇方向行駛，行經該路段與深南路交岔路口，擬
    左轉往臺北市南港方向行駛之際，當時天氣陰、夜間有照明、視距良好、市區○
    ○道路乾燥、無缺陷及障礙、行車管制號誌運作正常，依被告之智識、能力亦無
    不能注意之情事，前已述及，詎被告因酒後注意力降低、疏未注意讓直行車輛先
    行，貿然左轉，適甲○○騎乘車牌號碼ＪＦ二－六六六號重型機車後載紀吟潔，
    沿臺北縣深坑鄉○○路○段由石碇往深坑方向行駛，行經該路段與深南路交岔路
    口，擬直行通過該路口，見狀閃避不及，甲○○所乘機車車頭遂猛力撞及乙○○
    所駕車輛右前車門，甲○○、紀吟潔因而人車倒地，甲○○受有右眼眶瘀青紅腫
    、下頷一×０‧二公分裂傷、右眼瞼一‧二×０‧五公分裂傷、右手擦傷、右小
    腿擦傷之傷勢，紀吟潔則受有右腳踝瘀青之傷勢，被告當日呼氣酒精濃度已逾０
    ‧五亳克＼公升，達輕到中度中毒，反應較慢、感覺減低、影響駕駛程度，且顯
    已造成其注意力、反應力、穩定性、駕駛能力均降低，應認已達不能安全駕駛動
    力交通工具之程度。則本件事證已臻明確，被告犯行洵堪認定，應依法論科。
三、核被告所為，均係犯刑法第一百八十五條之三服用酒類不能安全駕駛動力交通工
    具而駕駛罪。爰審酌被告並無前科、素行良好，有臺灣高等法院被告全國前案紀
    錄表在卷可佐，犯後坦承犯行、非無悔意，而酒精成分對人之意識能力具有不良
    影響，超量飲酒後會導致對週遭事務之辨識及反應能力較平常狀況薄弱，被告服
    用酒類達呼氣酒精濃度０‧六三亳克＼公升、注意力、反應力、穩定性、駕駛能
    力均降低、嚴重不能安全駕駛之程度，仍駕駛動力交通工具自用小客車，對一般
    往來之人車均生高度危險性，且因而肇事致人受傷，惟已賠償被害人所受損害、
    獲被害人諒解，有此經被害人甲○○當庭陳明，且有和解書在卷可參等一切情狀
    ，量處如主文所示之刑，及諭知如易服勞役之折算標準，以資懲儆。
乙、不受理部分
一、公訴意旨略以：被告乙○○於九十二年三月十四日下午飲用酒類，明知其已因服
    用酒類達不能安全駕駛動力交通工具之程度，仍於當日晚間十時三十分許，駕駛
    動力交通工具車牌號碼ＤＵ－０四七０號自用小客車沿臺北縣深坑鄉○○路○段
    由深坑往石碇方向行駛，行經該路段與深南路交岔路口，擬左轉往臺北市南港方
    向行駛之際，原應注意汽車行駛至交岔路口，轉彎車應讓直行車先行，而當時天
    氣陰、夜間有照明、視距良好、市區○○道路乾燥、無缺陷及障礙、行車管制號
    誌運作正常，依其智識、能力亦無不能注意之情事，詎被告因酒後注意力降低、
    疏未注意讓直行車輛先行，貿然左轉，適有甲○○騎乘車牌號碼ＪＦ二－六六六
    號重型機車後載紀吟潔，沿臺北縣深坑鄉○○路○段由石碇往深坑方向行駛，行
    經該路段與深南路交岔路口，擬直行通過該路口，見狀閃避不及，甲○○所乘機
    車車頭遂猛力撞及被告所駕車輛右前車門，甲○○、紀吟潔因而人車倒地，甲○
    ○受有右眼眶瘀青紅腫、下頷一×０‧二公分裂傷、右眼瞼一‧二×０‧五公分
    裂傷、右手擦傷、右小腿擦傷之傷勢，紀吟潔則受有右腳踝瘀青之傷勢，經警據
    報前往處理並對被告進行呼氣酒精濃度檢測，被告於九十二年三月十四日晚間十
    時三十七分許之呼氣酒精濃度為０‧六三亳克＼公升，經甲○○提出告訴，因認
    被告涉犯刑法第二百八十四條第一項前段之過失傷害人罪嫌云云。（被告服用酒
    類不能安全駕駛動力交通工具而駕駛部分，由本院另為有罪判決；被告因過失致
    紀吟潔受傷部分未據告訴）
二、按告訴乃論之罪，告訴人於第一審辯論終結前，得撤回其告訴；告訴經撤回者，
    法院應諭知不受理之判決，刑事訴訟法第二百三十八條第一項、第三百零三條第
    三款定有明文。又因過失傷害人者，處六月以下有期徒刑、拘役或五百元以下罰
    金，致重傷者，處一年以下有期徒刑、拘役或五百元以下罰金；第二百七十七條
    第一項、第二百八十一條、第二百八十四條及第二百八十五條之罪，須告訴乃論
    ，刑法第二百八十四條第一項前段、第二百八十七條前段亦有明定。
三、本件被告因過失傷害人罪嫌，經被害人甲○○提出告訴，再經檢察官提起公訴，
    業如前述，惟告訴人甲○○業已於九十二年四月二十九日與被告以新臺幣五萬元
    達成和解，告訴人甲○○並於九十二年七月十一日當庭撤回告訴，有本院審理筆
    錄及和解書可佐，揆諸上揭法條、說明，爰就過失傷害部分逕諭知不受理之判決
    。
據上論斷，應依刑事訴訟法第二百九十九條第一項前段、第三百零三條第三款，刑法
第一百八十五條之三、第四十二條第二項，罰金罰鍰提高標準條例第二條，判決如主
文。
本案經檢察官呂朝章到庭執行職務。
中      華      民      國    九十二    年      七      月    二十五    日
                          臺灣臺北地方法院交通法庭
                                  法  官  洪  文  慧
右正本證明與原本無異。
如不服本判決，應於判決送達後十日內向本院提出上訴狀（應抄附繕本）。告訴人或
被害人如對於本判決不服者，應具備理由請求檢察官上訴，其上訴期間之計算係以檢
察官收受判決正本之日期為準。
                                  書記官  江  虹  儀
中      華      民      國    九十二    年    七       月    二十五    日


司法院資訊處製作；財團法人民間司法改革基金會備份。
